臺灣花蓮地方法院民事簡易判決
110年度花簡字第423號
原      告  林佳佑
訴訟代理人  蔡牧甫律師
被      告  李孟欣

            呂坤興
訴訟代理人  余忠烜
共      同
訴訟代理人  邱彥智
上列當事人間請求侵權行為損害賠償事件，本院於中華民國110
年11月9日言詞辯論終結，判決如下：
    主  文
被告應連帶給付原告新臺幣89,538元，及被告乙○○自民國109年1
1月4日起，被告甲○○自民國110年3月24日起，並均至清償日止，
按年息5%計算之利息。
原告其餘之訴駁回。
訴訟費用新臺幣2,210元由被告連帶負擔。
本判決得假執行。但被告如以新臺幣89,538元為原告預供擔保，
得免為假執行。
    事實及理由
壹、程序事項
　　被告經合法通知無正當理由未於最後言詞辯論期日到場，核
    無民事訴訟法第386條各款所列情形，爰依原告聲請，由其
    一造辯論而為判決。
貳、實體事項
一、原告主張：
  ㈠被告乙○○於民國109年9月9日上午9時52分許，駕駛車牌號碼0
    00-0000號自用小貨車，沿花蓮縣花蓮市三民街由西往東方
    向直行，行經三民街與公園路無號誌交岔路口時（下稱系爭
    路口），被告乙○○未注意在此小街道內，不能以幾近破百的
    速度駕駛貨車，且依當時天氣與現場狀況，被告乙○○並非不
    能注意，卻仍以毫不在乎其他用路人人身安全的速度，即衝
    進系爭路口，適伊以速度幾乎為零（時速十公里以下）的速
    度，騎乘車牌號碼000-0000號普通重型機車（下稱系爭機車
    ）沿公園路北往南直行通過系爭路口，因此遭被告乙○○駕車
    撞飛，且撞擊之前、之中、之後，被告乙○○始終並未減速，
    導致伊被撞擊後當場昏迷，車毁人傷，經送醫診斷後，伊患
    有腦震盪，伴有意識喪失，腦震盪後症候群，右手及右腳多
    處擦傷（下稱系爭傷害），被告違反上開交通規範之行為，
    依現場情況，被告並無不能注意防止事故發生之情事，顯有
    應注意、能注意而不注意之過失，因此造成伊身體損傷、系
    爭機車毁損不堪使用。另被告乙○○為被告甲○○雇用之員工，
    為其送菜並支領鐘點費，且車禍發生時被告乙○○正執行送貨
    業務，被告甲○○應與被告乙○○負連帶責任。爰依民法第184
    條第1項前段、第188條第1項前段、第191條之2、第193條第
    1項、第195條第1項前段規定，請求被告連帶賠償損害。茲
    列如下：
　⒈醫療費用新臺幣（下同）11,440元：伊目前已經支出1,440元
    醫療費用。伊經診斷受系爭傷害，且醫囑建議休養一週，並
    囑咐神經外科門診繼續追蹤，依通常經驗法則，確實需要增
    加不斐的醫療費用的支出，而有預為請求將來醫療費1萬元
    。
　⒉工作損失部分5,553元：伊平時在花蓮市的滇緬料理餐廳打工
    ，伊依照醫囑需休養1週，故伊得主張5,553元為其不能工作
    之損失（計算式：23,800元÷30日×7日=5,553元）。
　⒊系爭機車修復費用29,000元：伊所有系爭機車遭被告撞擊毀
    損，經維修廠估價維修費用為29,000元，故伊請求被告賠償
    系爭機車之修復費用29,000元，自有理由。　 
　⒋代步交通費部分6,800元：因系爭機車輛毀損不堪用，從109
    年9月9日到同年9月18日系爭機車維修妥善，共9日無法使用
    ，以一日來回車資200元計算，合計為1,800元。另伊未來仍
    須往返醫院治療、檢查、定期追蹤之交通費5,000元之必要
    。
　⒌精神慰撫金15萬元部分：伊因被告不法侵害行為，致有系爭
    傷害，且伊被撞擊後，當場昏迷，伊近日亦不時感到頭暈目
    眩，且每日途經馬路口都感到非常恐懼，被告以時速近破百
    的貨車撞飛之陰影，嚴重影響伊日常生活、工作，且日後須
    在神經外科長期追蹤，腦震盪究竟是否會留下長期不可挽回
    的傷害，此合理的傷心，令伊痛苦萬分。伊受害情節嚴重，
    現在以及將來生活大受影響，衡量被告街道内幾近破百時速
    的超速行為，要屬重大過失，對於其他用路人的人身安全毫
    不在意，近乎輕率或不確定故意，過失侵權態樣重大，伊僅
    請求精神慰撫金15萬元，已屬過低。
　⒍綜上，本件伊所受損害共計202,793元整。
  ㈡並聲明：被告應連帶給付原告202,793元，及自起訴狀繕本送
    達翌日起至清償日止，按年息5%計算之利息；願供擔保請准
    宣告假執行。
二、被告則以：伊對醫療費用1,440元部分不爭執，未來可能支
    出醫療費10,000元，依照事故日迄今逾半年，原告應提出後
    續醫療單據與憑證。原告為學生身分，因此次受傷影響工作
    之程度與打工之工時及工期均無資料佐證，無法確認原告有
    工作損失。系爭機車修復費用，應予折舊。代步往返學校與
    家中之交通費用1,800元與事故無關，另未來往返醫院未有
    任何就醫憑證。依兩造身分及原告傷勢，原告請求精神慰撫
    金15萬尚屬過高。並聲明：原告之訴駁回。
三、本院之判斷：
  ㈠原告主張本件車禍事故導致其受傷及系爭機車受損之事實，
    為被告所不爭執，堪信為真實。按因故意或過失，不法侵害
    他人之權利者，負損害賠償責任；受僱人因執行職務，不法
    侵害他人之權利者，由僱用人與行為人連帶負損害賠償責任
    ；汽車、機車或其他非依軌道行駛之動力車輛，在使用中加
    損害於他人者，駕駛人應賠償因此所生之損害；不法侵害他
    人之身體或健康者，對於被害人因此喪失或減少勞動能力或
    增加生活上之需要時，應負損害賠償責任；不法侵害他人之
    身體、健康、名譽、自由、信用、隱私、貞操，或不法侵害
    其他人格法益而情節重大者，被害人雖非財產上之損害，亦
    得請求賠償相當之金額，民法第184條第1項前段、第188條
    第1項前段、第191條之2前段、第193條第1項、第195條第1
    項分別定有明文。經查，本件被告駕駛汽車在使用中加損害
    於原告及系爭機車，業經本院認定如上。準此，被告就本件
    車禍之發生既有過失，且原告所受傷害及其所有之系爭機車
    所受損害與被告之過失行為間，亦有相當因果關係，原告依
    侵權行為之法律關係，向被告請求損害賠償，洵屬有據。又
    被告固否認被告甲○○為被告乙○○之僱用人，惟查被告乙○○係
    駕駛外觀上漆有蔬菜行電話之小貨車，顯為營業用車輛，並
    登記為被告甲○○所有，有車籍資料在卷可參（本院卷第123
    頁），且參以被告乙○○在警詢稱「我當時開車要去台開新天
    堂樂園方向送貨」，且車上載滿貨品等情（卷35頁），客觀
    上具有被告乙○○執行被告甲○○職務之外觀。故原告請求被告
    甲○○與被告乙○○連帶負損害賠償責任，為有理由。
　㈡茲就原告請求之項目及金額，核列如下：
　⒈醫療費用11,440元部分：
　⑴原告主張因被告上開侵權行為致其身體受有傷害，共支出醫
    療費用1,440元，有醫療費用明細收據及診斷證明書在卷可
    稽（卷第63至67頁），且為被告所不爭執，經核均屬醫療上
    必要費用，其請求自屬有據，應予准許。
　⑵後續醫療費用10,000元部分，原告雖主張其傷勢有支出後續
    醫療費用之必要等語，並就此提出上開載有原告「宜門診追
    蹤治療」之診斷證明書為證，惟上開診斷證明書係於109年9
    月間所開立，距本院最後言詞辯論期日即110年11月9日已逾
    一年有餘，且對於後續復健之內容、期間、療程及費用均未
    載明，實難僅憑原告自行泛估支出，即認原告於將來仍有持
    續接受治療，而有預為請求之必要，故原告此部分主張，洵
    屬無據，並無可採。原告復未再提出其他證據以實其說，是
    此項請求，為無理由，不應准許。
　⒉工作損失部分5,553元部分：
　　按當事人主張有利於己之事實者，就其事實有舉證之責任，
    民事訴訟法第277條本文定有明文。原告主張因受系爭傷害
    後，不能工作，受有工作損失5,553元云云，為被告所否認
    ，並以前詞置辯；原告自陳此部分無法提出在職證明書舉證
    證明（卷271頁），難認此部分請求可採。
　⒊系爭機車修復費用29,000元部分：
　　原告主張其因本件事故受有系爭機車之損害29,000元，有估
    價單在卷可稽（本院卷第69頁）。惟按物被毀損時，被害人
    除得依民法第196條請求賠償外，固不排除民法第213條至第
    215條之適用。惟修復費用以必要者為限，如係以新品換舊
    品，應予折舊（最高法院77年度第9次民事庭會議決議(一)
    及82年度台上字第892號判決意旨參照）。依原告所提估價
    單，其修車費為26,000元（工資3,000元、零件26,000元）
    ，然而以新零件更換舊零件之零件折舊部分非屬必要費用，
    應予扣除。依行政院所頒固定資產耐用年數表及固定資產折
    舊率之規定，機械腳踏車之耐用年數為3年，依定率遞減法
    每年折舊1000分之536，另依營利事業所得稅查核準則第95
    條第6項規定：「固定資產提列折舊採用定率遞減法者，以1
    年為計算單位，其使用期間未滿1年者，按實際使用之月數
    相當於全年之比例計算之，不滿1月者，以1月計。」查系爭
    機車為107年7月出廠，有系爭機車車籍資料在卷可參（卷第
    125頁），距本件事故發生日期109年9月9日，已使用逾2年2
    月，則系爭機車零件殘值應計5,098元（元以下四捨五入）
    ，加上工資3,000元，合計該車因本件車禍受損共計8,098元
    （計算式：5,098＋3,000＝8,098），逾此範圍者，不應准許
    。
　⒋代步交通費部分6,800元部分：
　　此部分原告未提出相關費用收據，復為被告所爭執，故難認
    原告確有該等交通費用之支出，此項請求，為無理由，不應
    准許。　
　⒌精神慰撫金15萬元部分：
　　按不法侵害他人之身體、健康、名譽、自由、信用、隱私、
    貞操，或不法侵害其他人格法益而情節重大者，被害人雖非
    財產上之損害，亦得請求賠償相當之金額，民法第195條第1
    項前段定有明文；次按慰藉金之賠償須以人格權遭遇侵害，
    使精神上受有痛苦為必要，其核給之標準固與財產上損害之
    計算不同，然非不可斟酌雙方身分資力與加害程度，及其他
    各種情形核定相當之數額(最高法院51年台上字第223號判例
    意旨參照)。原告因被告上開過失傷害行為受有系爭傷害，
    影響正常生活，精神上自受有相當之痛苦。爰審兩造之身分
    、地位、收入、被告過失程度非淺、原告所受傷害、精神上
    痛苦的程度等一切情狀，認原告請求精神慰撫金8萬元為適
    當，逾此範圍者，則屬無據。　
　⒍綜上所述，原告得請求被告賠償之金額為89,538元(醫療費用
    1,440元＋修理費8,098元＋精神慰撫金80,000元＝89,538元)。
四、綜上所述，原告依侵權行為之法律關係，原告請求被告連帶
    給付89,538元，及自起訴狀繕本送達翌日即被告乙○○自109
    年11月4日起，被告甲○○自110年3月24日起，並均至清償日
    止，按年息5%計算之利息，即屬有據，應予准許。逾此範圍
    之請求，即無理由，應予駁回。　　　
五、本件係依民事訴訟法第427條第2項規定適用簡易訴訟程序之
    事件，且所命給付之金額或價額未逾50萬元，爰依同法第38
    9條第1項第3款規定，依職權宣告假執行。另依同法第436條
    第2項準用同法第392 條第2項規定，依職權宣告被告預供擔
    保得免為假執行。
六、訴訟費用負擔之依據：民事訴訟法第79條、第85條第2項。
中　　華　　民　　國　　110 　年　　11　　月　　19　　日
                  花蓮簡易庭  法  官  李可文
以上正本係照原本作成。
如不服本判決，應於送達後20日內，向本院提出上訴狀（上訴狀
須表明上訴理由）並繳納上訴審裁判費；如於本判決宣示後送達
前提起上訴者，應於判決送達後20日內補提上訴理由書（均須按
他造當事人之人數附繕本）。
如委任律師提起上訴者，應一併繳納上訴審裁判費。
中　　華　　民　　國　　110 　年　　11　　月　　19　　日
                              書記官  陳雅君